【裁判字號】    89,上易,535
【裁判日期】    890413
【裁判案由】    竊盜
【裁判全文】
臺灣高等法院臺南分院刑事判決            八十九年度上易字第五三五號   Ｃ
      上  訴  人
      即  被  告  甲  ○  ○
右上訴人因竊盜案件，不服臺灣臺南地方法院八十八年度易字第三二五一號中華民國
八十九年一月十八日第一審判決（起訴案號：臺灣臺南地方法院檢察署八十八年度偵
字第一三二九○號），提起上訴，本院判決如左：
      主    文
原判決撤銷。
甲○○攜帶兇器竊盜未遂，處有期徒刑壹年。扣案之螺絲起子壹支沒收。
      事    實
一、甲○○曾於民國八十八年二月及四月間，因竊盜案件，經臺灣臺南地方法院判處
    有期徒刑十月、緩刑五年確定，尚在緩刑期間，猶不知悔改，於八十八年十月九
    日下午四時許，攜帶其所有之螺絲起子乙支，在台南市○區○○路五０八巷四六
    號空地前，見乙○○所有之車牌號碼ＴＥ—００４６號自小貨車車門未鎖，竟意
    圖為自己不法之所有，將該車車門打開侵入車內欲竊取零錢及皮包等物，於搜尋
    財物尚未得手之際，即為乙○○發現報警當場查獲，並當場從其身上扣得其所有
    之螺絲起子一把。
二、案經台南市警察局第一分局報請台灣台南地方法院檢察署檢察官偵查起訴。
      理    由
一、右揭事實，業據上訴人即被告於警訊中供認不諱，核與被害人乙○○於警訊時指
    訴其於右揭時地發現被告進入其車內翻動其皮夾等財物之情節相符，並有扣案之
    螺絲起子一支可資佐證。雖被告於偵、審中翻異前供辯稱：伊並未拿錢，只是要
    在該車內拿煙抽云云。惟查被告既有意圖為自己不法之所有，則不論其所竊取之
    物為香煙或皮包，均係竊取他人之動產，無足卸免其罪責。是本件事證明確，被
    告犯行洵堪認定。
二、按螺絲起子客觀上具有危險性，足以傷害人之身體，為兇器之一種，被告意圖為
    自己不法之所有，持上揭兇器竊取被害人之財物未果，核其所為，係犯刑法第三
    百二十一條第二項、第一項第三款之竊盜罪未遂。被告著手為上開犯行未得財物
    為未遂犯，依既遂犯之刑減輕之。原審予被告論科，雖非無見，惟查被告固有於
    八十年間因竊盜案件，經法院判處有期徒刑四月，緩刑三年；又於八十三年間因
    竊盜案件，經法院判處拘役四十日；再於八十八年年初因竊盜案件，經法院判處
    有期徒刑十月，緩刑五年；復於八十八年十月九日犯本件竊盜罪，上開各案之犯
    罪時間並不密集，尚難以其有犯罪習慣論，且被告從事沙發椅、傢俱修理工作，
    賺取工資，已有多年，並非無固定工作懶惰成習之人，原判決依檢察官之聲請，
    諭知被告應於刑之執行前，令入勞動場所強制工作三年，顯有未洽。被告上訴意
    旨否認其係無固定工作懶惰成習及有犯罪習慣之人，指摘原判決宣告強制工作不
    當，為有理由，應由本院撤銷原判決改判。爰審酌被告有多次前科品行不佳、犯
    罪之動機、目的、手段、尚未得手未得有利益致被害人尚無損失、其品行智識程
    度、犯罪後態度等一切情狀，量處如主文第二項所示之刑，以資懲儆。扣案之螺
    絲起子一支，為供犯罪預備之物，且屬被告所有，已據其供明在卷，依法宣告沒
    收。
據上論斷，應依刑事訴訟法第三百六十九條第一項前段、第三百六十四條、第二百九
十九條第一項前段，刑法第三百二十一條第二項、第一項第三款、第二十六條前段、
第三十八條第一項第二款，判決如主文。
本案經檢察官李傳來到庭執行職務。
中    華    民    國      八十九      年      四      月     十三       日
                                  臺灣高等法院臺南分院刑事第三庭
                                      審判長法官  黃    聰    明
                                            法官  林    勝    木
                                            法官  黃    三    哲
右正本證明與原本無異。
不得上訴。
                                      法院書記官  陳    淑    貞
中    華    民    國      八十九      年      四      月     十四       日
附錄本案論罪科刑適用之法條：
刑法第三百二十一條第一項第三款、第二項：
      犯竊盜罪而有左列情形之一者，處六月以上、五年以下有期徒刑：
      三、攜帶兇器而犯之者。
      前項未遂犯罰之。


司法院資訊處製作；財團法人民間司法改革基金會備份。
